臺灣橋頭地方法院行政訴訟判決
111年度交字第49號
原      告  鄭忠恕  
被      告  高雄市政府交通局

代  表  人  張淑娟  
上列當事人間交通裁決事件，原告不服被告民國111年3月7日高
市交裁字第32-B00000000號裁決，提起行政訴訟，本院判決如下
：
    主  文
原告之訴駁回。
訴訟費用新臺幣參佰元由原告負擔。
    事實及理由
一、程序事項：本件為交通裁決事件，依兩造所述各節及卷內資
    料所示，本件事證已臻明確，本院認無經言詞辯論之必要，
    爰依行政訴訟法第237條之7之規定，不經言詞辯論而為判決
    。
二、事實概要：原告駕駛其所有之BJS-0292號自用小貨車於110
    年12月12日10時40分許，在高雄市○○路000號前，因「紅線
    違停」交通違規，經高雄市政府警察局交通警察大隊第二中
    隊警員黃彥璋配合拖吊後逕行舉發，填掣高市警交字第B000
    00000號舉發違反道路交通管理事件通知單並依法執行拖吊
    移置，原告於110年12月12日領車時，自動繳納車輛移置費
    暨保管費及交通違規罰鍰結案，並登錄公路監理資系統列管
    。原告曾於110年12月12日向本局(停車管理中心)提出陳述
    ，經舉發機關查復：舉發無誤，原告不服，向被告申請裁決
    ，被告洵依據道路交通管理處罰條例（以下稱處罰條例）第
    56條第1項第1款暨違反道路交通管理事件統一裁罰基準及處
    理細則（以下稱處理細則）第45條規定開立裁決書，裁處原
    告「罰鍰新臺幣900元整」。原告不服，遂提起本件行政訴
    訟。
三、本件原告主張：110年度因住○○○路000號前有違停車輛，伊
    有報請楠梓分局交通大隊為紅線違停拖吊，然員警到場後告
    知車輛未違規無法拖吊，因該紅線無市府年度認證標章，伊
    認為該紅線有異議等語，並聲明：原處分撤銷。
四、被告則答辯以：對於「於上開時地有停放系爭車輛」之事實
    ，原告不爭執。原告雖辯稱「紅油漆劃線也無市府年度認證
    標章，此紅線有異議」，惟經被告(停車管理中心)查復略以
    ：「查該處為規劃路段，禁停標線辨識標記係施工廠商施工
    後標示、供本局内部辨識管理之用，非做為取締之依據，…
    ，爰行車倘見上述規格標線，自無須視禁停標線辨識標記之
    有無，即不得臨時停車，特此說明。」。復經舉發機關查復
    略以：「案查本大隊員警於110年12月12日10時40分，至本
    市○○路000號前，見旨揭號牌車輛在禁止臨時停車處所（紅
    線）停車，違規事實明確，當事人亦不在場，故依道路交通
    管理處罰條例第56條第1項第l款規定取締移置，並無疑義。
    」另觀諸卷附採證相片，系爭地點前方確實繪有紅實線，該
    紅實線清楚可辨，尚無模糊不清不可辦識之情，依一般人之
    認知，仍可確認該處繪有紅實線，自不影響該路段劃有紅色
    實線禁止臨時停車之效力，足見原告停放系爭車輛之位置，
    已可辨認該處確劃有紅實線存在，自係紅實線禁止臨時停車
    區無疑，亦無處理細則第12條第1項第7款規定「駕駛汽車因
    交通管制設施設置不明確或受他物遮蔽，致違反該設施之指
    示」之態樣。是原告於前揭時間、地點確有「在禁止臨時停
    車處所停車」之違規行為，被告據以裁處，洵無不合，並聲
    明：原告之訴駁回。
五、本院判斷：
　㈠按汽車駕駛人停車時，有下列情形之一者，處新臺幣六百元
    以上一千二百元以下罰鍰：一、在禁止臨時停車處所停車。
    處罰條例第56條第1項第1款定有明文。次按汽車臨時停車時
    ，應依下列規定：…三、設有禁止臨時停車標誌、標線處所
    不得臨時停車。汽車停車時，應依下列規定：一、禁止臨時
    停車處所不得停車。道路交通安全規則第111條第1項第3款
    、第112條第1項第1款定有明文。再按標線依其型態原則上
    分類如下：一、線條以實線或虛線標繪於路面或緣石上，用
    以管制交通者，原則上區分如下：…（五）紅實線 設於路側
    ，用以禁止臨時停車；禁止臨時停車線，用以指示禁止臨時
    停車路段，以劃設於道路緣石正面或頂面為原則，無緣石之
    道路得標繪於路面上，距路面邊緣以三○公分為度；本標線
    為紅色實線，線寬除設於緣石，正面者以緣石高度為準外，
    其餘皆為一○公分。道路交通標誌標線號誌設置規則第149條
    第1項第1款第5目、第169條第1、2項亦定有明文。
　㈡原告有於上開時地於紅線上停車，為兩造所不爭執。原告雖
    主張紅油漆劃線無市府年度認證標章，此紅線有異議云云。
    惟查，綜觀上開路面標線劃設之規定，並無提及紅線劃設時
    需同時於紅線上附有市政府之認證標章，則有無市政府之認
    證標章，並不影響紅線劃設禁止臨停之效力；另該處確為規
    劃禁止臨停之路段，業據高雄市政府交通局查明屬實，有其
    111年3月17日高市交停管字第11134296000號函說明二前段
    敘述明確（見本院卷第47頁）；且依常理判斷，倘紅線劃設
    皆須有認證標章始生法效，則紅線劃設之長度若甚長，於紅
    線上應間隔多少距離即須附有認證標章始合乎標準，得讓駕
    駛者一望即知而不致違規臨時停車？停車者得否主張未看見
    認證標章就自行認定該劃設之紅線為無效？諸類問題皆與劃
    設紅線標線即為明確彰顯該處為不得臨時停車，以策安全之
    意旨相違背，是被告辯稱該認證標章與劃設紅線之效力無關
    ，尚可採信。至原告主張其曾於110年度報請警察拖吊其住○
    ○○○路000號前臨停車輛，員警告知該車輛未違規無法拖吊等
    情，卻未據其提出相關證據以實其說，且縱其所述為真，原
    告得否依據單次員警未為舉發之行為，即自行認定本件系爭
    紅線亦與前述之經驗相同，即係因無認證標章而非交通局設
    置之規劃路段而無效，亦有可議之處。則本院自無從憑此即
    對原告之主張為有利之認定，附予敘明。
  ㈢綜上所述，原告於前揭時間、地點，確有「在禁止臨時停車
    處所停車」之違規行為，被告據以裁處，洵無違誤。原處分
    並無違法，原告訴請撤銷為無理由，應予駁回。
六、本件判決基礎已臻明確，兩造其餘之攻擊防禦方法及訴訟資
    料經本院斟酌後，核與判決結果不生影響，無逐一論述之必
    要，併予敘明。
七、本件第一審裁判費為300元，應由原告負擔，爰確定第一審
    訴訟費用額如主文第2項所示。
八、據上論結，本件原告之訴為無理由，依行政訴訟法第237條
    之7、第237條之8第1項、第98條第1項前段，判決如主文。
中　　華　　民　　國　　111 　年　　9 　　月　　6 　　日
　　　　　　　　　行政訴訟庭　法　官　劉建利
上為正本係照原本作成。
如不服本判決，應於判決送達後20日內，向本院提出上訴狀並表
明上訴理由（原判決所違背之法令及其具體內容或依訴訟資料可
認為原判決有違背法令之具體事實），其未載明上訴理由者，應
於提出上訴後20日內向本院補提理由書（上訴狀及上訴理由書均
須按他造人數附繕本，如未按期補提上訴理由書，則逕予駁回上
訴），並應繳納上訴裁判費新臺幣750元。
中　　華　　民　　國　　111 　年　　9 　　月　　6 　　日
　　　　　　　　　　　　　　　書記官　謝群育